【裁判字號】    98,訴,1248
【裁判日期】    980428
【裁判案由】    毒品危害防制條例
【裁判全文】
臺灣板橋地方法院刑事判決              98年度訴字第1248號
公  訴  人  臺灣板橋地方法院檢察署檢察官
被      告  甲○○
                    （另案於臺灣台北監獄台北分監執行中）
上列被告因毒品危害防制條例案件，經檢察官提起公訴（98年度
毒偵字第1315號）及移送併辦（98年度毒偵字第2542號），本院
合議庭裁定改依簡式審判程序審理，並判決如下：
    主      文
甲○○施用第一級毒品，累犯，處有期徒刑玖月；扣案之海洛因
（淨重零點壹捌公克）沒收銷燬之，另注射針筒、吸管各壹支、
分裝袋壹包、鞋帶壹條均沒收之；又施用第二級毒品，累犯，處
有期徒刑伍月，應執行有期徒刑壹年；扣案之海洛因（淨重零點
壹捌公克）沒收銷燬之，另注射針筒、吸管各壹支、分裝袋壹包
、鞋帶壹條均沒收之。
    事      實
一、甲○○前因施用毒品案件，經本院以88年度毒聲字第6684號
    裁定送觀察、勒戒，因認有繼續施用毒品之傾向，令入戒治
    處所施以強制戒治，於民國89年7 月4 日停止戒治，所餘戒
    治期間付保護管束，惟其於保護管束期間，有違反保護管束
    應遵守事項情節重大，復經本院以89年度毒聲字第7113號裁
    定撤銷停止戒治，令入戒治處所施以強制戒治，而於90年7
    月15日強制戒治期滿，由檢察官以90年度戒毒偵字第490 號
    為不起訴處分確定。再於前揭強制戒治執行完畢後5 年內之
    92年8 月間某日起至93年1 、2 月間某日止，又因連續施用
    第一級、第二級毒品案件，經同法院裁定令入戒治處所施以
    強制戒治，於93年1 月9 日釋放出所，其刑責部分，則經同
    法院以92年度訴字第2434號判決判處有期徒刑8 月、4 月，
    並定應執行刑為有期徒刑10月確定，於94年10月17日縮短刑
    期執行完畢。復因施用毒品案件，經本院以95年訴字第2213
    號就其施用第一級毒品部分判處有期徒刑10月，就其施用第
    二級毒品部分判處有期徒刑4 月，並定應執行有期徒刑1 年
    確定，嗣遇96年減刑，各減為有期徒刑5 月、2 月，並定應
    執行刑為有期徒刑6 月，於96年11月8 日因徒刑易科罰金執
    行完畢。詎猶不知悔改，又基於施用第一級毒品海洛因（下
    稱海洛因）及第二級毒品甲基安非他命（下稱甲基安非他命
    ）之犯意，分別於98年2 月6 日11時許，在臺北縣三峽鎮○
    ○街104 巷17號住處內，施用海洛因1 次，及於98年2 月6
    台北縣三峽鎮○○路某處，施用甲基安非他命1 次。嗣於98
    年2 月6 日16時40分許，為警在臺北縣三峽鎮○○路○ 段29
    2 巷26號2 樓內查獲，經採集其尿液送驗後，結果呈鴉片類
    與安非他命類陽性反應，且於移送檢察官偵查時從其身上扣
    得海洛因（淨重0.18公克）及供其施打海洛因之注射針筒1
    支、吸管各1 支、分裝袋1 包、鞋帶1 條，而悉上情。
二、案經臺北縣政府警察局三峽分局移送臺灣板橋地方法院檢察
    署檢察官偵查起訴及移送併辦。
    理      由
一、按除被告所犯為死刑、無期徒刑、最輕本刑為三年以上有期
    徒刑之罪或高等法院管轄第一審案件者外，於第一次審判期
    日前之準備程序進行中，被告先就被訴事實為有罪之陳述時
    ，審判長得告知被告簡式審判程序之旨，並聽取當事人、代
    理人、辯護人及輔佐人之意見後，裁定進行簡式審判程序，
    刑事訴訟法第273 條之1 第1 項定有明文。經核本件被告許
    明枝所犯係死刑、無期徒刑、最輕本刑為三年以上有期徒刑
    以外之罪，其於準備程序中就被訴事實為有罪之陳述，經法
    官告知簡式審判程序之旨，並聽取公訴人及被告之意見後，
    本院合議庭認宜進行簡式審判程序，爰依上揭規定合議裁定
    由受命法官獨任進行簡式審判程序，合先敘明。
二、上揭事實，業據被告及本院準備程序與審理時供承不諱，且
    被告為警查獲時所採集之尿液，經送請檢驗之結果，呈鴉片
    類及安非他命類陽性反應，有臺灣檢驗科技股份有限公司出
    具之濫用藥物尿液檢驗報告乙份附卷可稽。是堪認被告自白
    施用第一級毒品海洛因及第二級毒品安非他命應與事實相符
    。再按被告於五年內已再犯，經依法追訴處罰，縱其第三次
    （或第三次以上）再度施用毒品之時間，在初犯經觀察、勒
    戒或強制戒治執行完畢釋放5 年以後，已不合於「五年後再
    犯」之規定，且因已於「五年內再犯」，顯見其再犯率甚高
    ，原實施觀察、勒戒或強制戒治，已無法收其實效，即應依
    該條例第10條處罰（最高法院97年度第5 次刑事庭會議紀錄
    參照）。本件被告施用毒品犯行之時間為98年2 月6 日，距
    離上開第二次強制戒治執行完畢釋放之時間雖已逾5 年，然
    揆諸前揭說明，此節仍與「五年後再犯」之情形迥異，即應
    依該條例第10條處罰之。是本件罪證明確，其犯行堪予認定
    ，應予依法論科。
三、查海洛因與安非他命依其成癮性、濫用性及對社會危害性之
    程度，已分別為毒品危害防制條例第2 條第2 項第1 款、第
    2 款所規定之第一級、第二級毒品。故核被告所為，係犯毒
    品危害防制條例第10條第1 項、第2 項之施用第一級毒品及
    第二級毒品之罪。又被告持有海洛因、安非他命之低度行為
    ，應分別為其施用海洛因、安非他命之高度行為所吸收，不
    另論罪。再被告所犯上開2 罪間，犯意各別，構成要件互異
    ，應予分論併罰。其曾受有期徒刑之執行完畢，有台灣高等
    法院被告前案紀錄表在卷可參，其於5 年以內故意再犯本件
    有期徒刑以上之罪，為累犯，應依刑法第47條第1 項之規定
    加重其刑。爰審酌被告前已因施用毒品經觀察、勒戒、強制
    戒治後而獲不起訴處分之寬典，猶應知所惕勵，對於施用毒
    品之違法性及可罰性，應有明確而強烈之認識，詎猶不知悛
    悔，復行施用海洛因及安非他命，戕害自己之身心健康，兼
    衡其智識程度、犯罪動機、目的及犯罪後自承施用毒品犯行
    ，犯後態度良好等一切情狀，分別量處如主文所示之刑，並
    依法定其應執行之刑，以資懲儆。
四、至扣案之海洛因（淨重零點壹捌公克）為查獲之毒品，爰依
    毒品危害防制條例第18條第1 項之規定沒收銷燬之。再查扣
    之注射針筒、吸管各1 支、分裝袋1 包、鞋帶1 條均係被告
    所有，供其施用第一級毒品所用之物，爰依刑法第38條第1
    項第2 款宣告沒收之。另扣案之行動電話與移送併辦卷之扣
    案K 他命1 包、殘渣袋3 個與本案無關，爰不為沒收之諭知
    。
五、移送併辦部分（98年度偵字第2542號）與起訴事實同一，本
    院自得併予審理，附此敘明。
據上論斷，應依刑事訴訟法第273 條之1 第1 項、第299 條第1
項前段，毒品危害防制條例第10條第1 項、第2 項、第18條第1
項，刑法第11條、第47條第1 項、第51條第5 款、第38條第1 項
第2款，判決如主文。
本案經檢察官張慶林到庭執行職務
中    華    民    國    98    年    4     月    28    日
                    刑事第三庭  法  官  徐子涵
上列正本證明與原本無異。
如不服本判決，應於判決送達後10日內敘明上訴理由，向本院提
出上訴狀 (應附繕本) ，上訴於臺灣高等法院。其未敘述上訴理
由者，應於上訴期間屆滿後20日內向本院補提理由書「切勿逕送
上級法院」。
                                書記官  張桐嘉
中    華    民    國    98    年    4     月    28    日
附錄本案論罪科刑法條全文：
毒品危害防制條例第10條
施用第一級毒品者，處六月以上五年以下有期徒刑。
施用第二級毒品者，處三年以下有期徒刑。


司法院資訊處製作；財團法人民間司法改革基金會備份。
